【裁判字號】    89,訴緝,84
【裁判日期】    920501
【裁判案由】    偽造文書等
【裁判全文】
臺灣桃園地方法院刑事判決                          八十九年度訴緝字第八四號
    公  訴  人  臺灣桃園地方法院檢察署檢察官
    被      告  乙○○
                甲○○○
右列被告等因偽造文書等案件，經檢察官提起公訴（八十六年度偵字第一一九五四、
一五八六五號），本院判決如左：
    主    文
乙○○、甲○○○共同連續行使偽造私文書，足以生損害於他人，各處有期徒刑壹年
貳月。
    事    實
一、乙○○、甲○○○為夫妻關係，其二人自民國八十三年二月間某日起，在其等位
    於桃園縣平鎮市○○路一二一號住處，陸續招募均由乙○○出任會首，採內標制
    、會員人數、會金、開標日期等如附表所示之六個民間互助會，並以投標金額最
    高之人為得標者，六會開標地點皆在其等上開住處，且由其二人共同分擔主持開
    標、收款等事宜。而其二人因以會養會致陷於週轉不靈之故，竟萌貪念，基於意
    圖為自己不法所有之概括犯意聯絡，於上開六個互助會進行期間內，自八十四年
    二月五日起至八十六年二月十五日止，先後由乙○○或甲○○○於上開六互助會
    開標之日（即附表所示冒標日期），在上開開標地點，利用擔任會首及主持開標
    之便，趁部分活會會員未到現場投標及參與開標之會員相互間不熟悉之機會，以
    口頭佯稱有未到場會員委其投標，而以在空白紙上偽填出標金額各如附表所示之
    標息金額，再於開標時用言詞向在場會員表示，係何會員所出具之方式，依習慣
    表示擬投標會員競價投標之意思表示，用資偽造各該會員以如附表之不等金額競
    標之標單之準私文書，連續偽造標會單，再先後出示所偽造之上紙標單予到場會
    員而行使之，連續向其他會員騙稱已由如附表所示被冒標會員，以如附表所示標
    息金額得標，均足以生損害於如附表所示被冒標會員及全體活會會員，而以此方
    式冒標如附表所示被冒標會員尚屬活會會員之會，並以如附表所示之標息金額得
    標，再告知各活會會員遭冒標會員之得標金額，以此方式使各次活會會員及被冒
    用姓名之會員陷於錯誤，皆如數交付會款，而分別詐得如附表所示之金額，六會
    合計共詐得約新臺幣（下同）五百二十四萬二千六百五十元。嗣上開六個互助會
    自八十六年四月底起陸續停標，乙○○在與活會會員卯○○等人會算時，經會員
    發現實際活會會員人數與應有活會會員人數不符，而查知上開冒標情事，卯○○
    等人始發覺受騙。
二、案經被害人己○○、卯○○、被害人陳明秀之配偶壬○○、被害人王承志之配偶
    戌○○告訴，及桃園縣調查站報請臺灣桃園地方法院檢察署檢察官偵查起訴。
    理    由
一、訊據被告乙○○、甲○○○固均坦認於右揭時間、地點，以被告乙○○之名義召
    集如附表所示之六個互助會，而於八十六年四月底止會等事實，惟均否認有何行
    使偽造私文書、詐欺取財等犯行。被告乙○○辯稱：伊倒會是因為被外會倒了，
    所以週轉不靈，伊沒有冒標會員的會，只有經活會會員之同意向會員借標，告訴
    人等所提出之標會紀錄雖然是伊寫的，但原本內容並不是這樣，且案發後，伊有
    與互助會會員達成和解云云（見被告乙○○八十九年十二月十六日答辯狀，本院
    九十一年十二月十九日訊問筆錄）。被告甲○○○則以伊和乙○○沒有冒標，是
    因為被倒會，才跟著倒，互助會是伊先生（乙○○）在處理會錢、帳目，伊只是
    幫忙收會錢，倒會後，其等也有與活會會員處理等語置辯（見本院八十九年十一
    月二日訊問筆錄）。經查：
（一）被告乙○○、甲○○○如何於附表所示之時間、地點，分別偽以附表所示之各
      被冒標會員名義，以附表所示之各次標息，填寫標單，詐取會款，再利用渠等
      主持開標事宜之會首身分，一方面向當次活會會員謊稱為被冒標會員得標，他
      方面則向被冒標會員佯稱為其他活會會員得標，遂使當次所有活會會員均陷於
      錯誤，而分別繳付該期會款，詐取會金，且上開六個互助會自八十六年四月底
      起陸續停標之事實，迭經告訴人己○○、卯○○、壬○○、戌○○於偵查及本
      院調查程序中指述甚詳（見本院八十九年十月二十五日、同年十一月二十二日
      及九十年十二月十二日訊問筆錄），並經被害人即被冒標之活會會員子○○（
      以邱春菊名義參加）、巳○○、黃金雀（以亥○○名義參加）、梅素嬌等人到
      庭指述在卷（見本院九十年四月十八日、同年五月十六日、同年九十年十一月
      十四日訊問筆錄），且據證人即其他活會會員癸○○○、辛○○、黃○○、玄
      ○○、地○○、宇○○、丁○○、天○○、辰○○、戊○○、黃玉蕊、宙○○
      、未○○、丙○○、寅○○、宋麗珍、庚○○、丑○○、申○○亦於本院調查
      程序中證述在卷（見本院八十九年十二月二十日、九十年二月九日、同年三月
      二十一日、同年四月十八日、同年五月十六日、同年六月十三日、同年七月十
      一日、同年八月十六日、同年十一月十四日訊問筆錄）。而佐以告訴人己○○
      等與被害人巳○○等彼此或素不相識，或不熟稔一節，衡情要非確知上情，其
      等已無共同設詞誣攀被告等之必要。況且，其中告訴人壬○○在本院陳稱：伊
      這次跟的五個會被倒，其中三個會被冒標，二個會有標到，但錢沒有給等語；
      證人癸○○○陳稱：「止會後，伊有去過乙○○家一次，是乙○○處理償還事
      宜，當時有人說他的會被標走，但乙○○並未承認」等語；證人辛○○等就其
      等均曾自被告等處取得一、二期和解分期款一情，亦均於本院調查程序中陳稱
      在卷，足見，其等對被告等有利不利之事項，均予陳明，並無隱瞞，亦可認其
      等所述，尚稱平允，足以採信。再者，細核上開六個互助會於八十六年四月停
      會時，依序應各尚有活會三會、十五會、七會、十六會、十四會及十八會，而
      告訴人等指述被告等在六個互助會中，分別冒標二會、五會、七會、四會、三
      會及四會，其數亦核未超過活會會數。另查，被告二人自承：遭外會倒會等語
      ，又經本院依職權向財政部台灣省北區國稅局中壢稽徵所調閱被告二人八十六
      年度至八十八年度綜合所得稅申報資料結果，據覆並無二人之八十六年度申報
      資料（而乙○○八十八年薪資所得僅五萬六千五百九十元，甲○○○八十七年
      度所得亦不過二萬一千七百九十二元），有該所八十九年十一月二十四日北區
      國稅中壢徵第八九○九三一○三號函及檢送之資料在卷可稽，是認其二人均無
      明顯固定之收入，對照本件冒標日期係自八十四年二月至八十六年二月間為止
      ，顯見其等於冒標當時，經濟狀況確實已然發生困難，而其等為週轉之需致利
      用機會冒標被冒標會員之活會，亦與常情無違，此並可佐證上開告訴人、證人
      等所為之指述、證述應屬非虛。此外復有告訴人等所提出之會單六紙（附於八
      十六年度偵字第一五八六五號偵查卷第十九頁至第二十四頁）及標會紀錄一份
      在卷可稽。
（二）被告乙○○等雖辯稱：告訴人等所提出標會紀錄之內容是會員假造的云云。惟
      查，該份標會紀錄確係被告乙○○於與會員對帳時，自行勾選其冒標之活會會
      員而來等情，業經告訴人壬○○、戌○○、卯○○及證人宇○○、天○○於本
      院調查程序中陳明在卷（本院八十九年十月二十五日、九十年二月九日、同年
      三月二十一日、同年十二月十二日訊問筆錄），而佐之被告乙○○前於本院調
      查程序中亦自承：「（問：對證人所提出的互助會資料有何意見？）那是我寫
      的沒錯，但是我內部的資料，事實上有些會員已經跑了，由我承擔，所以資料
      上寫的與事實有出入，我認為只要是活會，我到時給他利息錢賺，至於是誰得
      標，我想有交代就可以」等語（見本院九十年二月九日訊問筆錄），及觀諸該
      份標會紀錄所載，告訴人等指述經冒標之當次開標紀錄中，確無於任何會員名
      下，有該次得標標金之紀錄，與前後其他多次之紀錄中，每次均有於某會員名
      下，為得標金額之記載有間，堪認告訴人壬○○等及證人宇○○等所為此部分
      之指述、證述應與事實相符。況且，本件告訴人己○○及到庭之其他活會會員
      癸○○○、辛○○、黃○○、玄○○、地○○、宇○○、丁○○、天○○、辰
      ○○、戊○○、黃玉蕊、宙○○、未○○、丙○○、寅○○、宋麗珍、庚○○
      、丑○○、申○○等，並未在上開標金紀錄之被冒標者之列，衡情其等如將造
      假，更應將自己列入被冒標人之列，以造成其等確實被害之印象，因之，亦可
      徵該份標金紀錄，並非告訴人等所偽造。又前開互助會會員彼此既然互不相識
      ，此如前述，則告訴人等如欲假造該份標金紀錄，何以大多數勾選自始未與其
      等共同出面主張權利之陳秀貴、李秋燁、楊正茂、黃美惠、袁芳華、蕭子妹、
      謝惠玲、陳太太、陳隆昌等人，豈不憚該等會員日後出面指斥造假，徒留把柄
      ？抑有進者，其中被冒標者林志宏係被告女婿，如該份標金紀錄確為告訴人等
      偽做，其等豈能疏忽至此，竟將被告親戚列入被害人？是被告等上開所辯顯難
      信實。
（三）被告乙○○等雖另辯稱：其中編號二互助會中，陳秀貴、楊正茂是死會，他們
      自己標的，林志宏是伊借用林志宏的名字標的，李秋燁、黃美惠也是借伊標的
      ；編號三互助會中，蕭子妹、陳太太是死會，他們自己標的，林志宏是借伊標
      ，謝惠玲部分也是蕭子妹的會，也已經被蕭子妹標走，是死會；編號四互助會
      中，羅秀金是死會，邱春菊是死會；編號五互助會中，袁芳華是活會；編號六
      互助會中，陳隆昌，是活會，伊沒有標云云，然就被告乙○○上開所辯借標部
      分，雖被害人李秋燁、黃美惠等並未到庭指證其犯行，惟被告等確實冒標如附
      表所示之被害人活會會員一情，已詳如前述，是被告等空言，係借標並未冒標
      云云，已不得逕採，況被告等上開所辯：陳秀貴、楊正茂是死會；蕭子妹、陳
      太太、謝惠玲是死會；羅秀金是死會，邱春菊是死會部分，經核對上開標金紀
      錄所載，陳秀貴、楊正茂、蕭子妹、謝惠玲、邱春菊等會員名下，並無得標標
      金之紀錄，而被告等亦未能具體指出該些會員得標之時間與標金，益徵被告等
      上開所辯應屬臨訟杜撰之詞，且本件互助會既均由被告等主持，相關事證由被
      告等掌握，而互助會會員得標時，以自己領取會金為正常，將會金轉讓他人即
      所謂借標，或者得標後用於抵債，究屬互助會運作之例外，則被告等以借標或
      抵債等理由置辯，自應就此負舉證之責。而被告等自始並未能提出其等手中相
      關對帳資料，以供本院調查，當難遽為被告等有利之認定。
（四）至證人林志宏雖本院調查程序中證稱：被告等倒會時，伊名義上有最後二個會
      ，但該二個互助會，伊僅繳了二、三次後就沒錢，即轉給被告乙○○，該二個
      會係何時開標，有沒有標，伊均不清楚，伊並沒有借名字給被告等參加互助會
      等語（見本院九十二年四月十七日訊問筆錄），然證人林志宏既為被告等之女
      婿，其事後為迴護被告等而為不實之證述，尚難謂與常情有悖，是其所為上開
      證詞之客觀真實性已非無疑，況被告乙○○於本院調查程序中即自承：林志宏
      是伊親戚，伊經林志宏之同意，借他的名字標走；林志宏並不知道被借名字之
      事，伊沒有跟他說過；林志宏之互助會都是由他太太在處理，他當然不知道借
      用名字之事等語在卷（見本院九十一年十二月十九日及九十二年四月十七日訊
      問筆錄），足見證人林志宏所為之上開證詞應非屬事實，無足為取。
（五）再查，被告甲○○○雖非名義上之會首，然被告甲○○○與乙○○二人為夫妻
      ，關係已匪淺，且被告甲○○○不僅在被告乙○○召集互助會時，協助被告乙○○招攬會員入會，並不時在場主持開標，收取會款等事宜，亦經上開告訴人
      壬○○等及證人宇○○等陳述明確在卷，況被告乙○○於本院調查程序中亦供
      稱：（問：開標時是否有寫標單？）我不很清楚，因開標我多不在場，多由我
      太太處理等語（見本院九十年四月十八日訊問筆錄），從而，被告等就上開犯
      行，有犯意聯絡及行為分擔一節，至堪認定。
（六）關於本件計算被告等詐欺會款所得之方式：
    （１）按死會會員本即有繳交會款之義務，故僅有該次活會會員所繳交之金額，
          始為被告等該次詐得之款項；至於死會會員所繳交之款項，則應循民事途
          徑解決。再者，本件互助會均採內標制，活會會員在繳交會金時，均應先
          扣除當次標息，從而，活會會員被詐欺之金額，亦應扣除該次標息。
    （２）再活會會員之人數固應隨每次標會，而次第減少一人，惟該次標會如係被
          告等所冒標，則實無已得標之活會會員，自無須減少一人。故每次被詐欺
          之活會會員人數，除該次標會理論上所餘之活會會員人數外，並應按被告
          等之前冒標之次數，加計活會會員之人數。
    （３）據上，被告等一次冒標，所詐得之金額計算公式為：
          （會金－該次標息）×（應有之活會會員人數＋被告之前冒標之次數）＝
          詐欺金額。
    （４）各次標會之時間及標息，已見於該份標會紀錄甚明。
    （５）依上說明，計被告等於附表編號一之互助會中，共冒標二會，詐得四十三
          萬零四百五十元；於附表編號二之互助會中，共冒標五會，詐得一百萬七
          千五百元；於附表編號三之互助會中，共冒標七會，詐得一百十九萬八千
          九百元；於附表編號四之互助會中，共冒標四會，詐得七十四萬六千元；
          於附表編號五之互助會中，共冒標三會，詐得一百零一萬八千元；於附表
          編號六之互助會中，共冒標四會，詐得八十四萬一千八百元；以上被告等
          詐欺所得金額，合計五百二十四萬二千六百五十元。
（七）末查，詐欺取財罪性質上係屬即成犯，則被告等雖於事後已依互助會和解契約
      ，清償其中一、二期之分期款項，亦經告訴人壬○○等陳稱在卷，然被告等事
      後所為之部分清償行為係涉犯後態度，並不影響行為時所具有之犯罪故意，併
      此敘明。
（八）綜上，本件事證已臻明確，被告等所辯無非事後卸責之詞，無可採信，其等犯
      行足堪認定，均應依法論科。
二、按被告乙○○、甲○○○冒標會款時，有冒如附表所示被冒標會員之名義在空白
    紙上偽填出標金額，再於開標後，以言詞向在場會員表示係何會員所出具，並出
    示予其他不知情之活會會員為得標之表示，業據告訴人卯○○等於本院調查程序
    中指述明確（見本院八十九年十月二十五日訊問筆錄），而被告甲○○○於本院
    調查程序中亦就伊在場標會，有寫標單，標單上有寫金額，但沒有寫名字一情供
    稱在卷（見本院八十九年十一月二日訊問筆錄），則該標會單在習慣上足以辨明
    係該會員以所書數字為標息金額參加競標之標單，自應依刑法第二百二十條第一
    項規定，以私文書論。核被告等所為，均係犯刑法第二百十六條、第二百十條之
    行使偽造私文書罪及同法第三百三十九條第一項詐欺取財罪；其等偽造私文書之
    低度行為，應為其後行使之高度行為所吸收，僅論刑法第二百十六條、第二百十
    條之行使偽造私文書罪。又被告等就上開行使偽造私文書及詐欺取財等犯行有犯
    意聯絡及行為分擔，均為共同正犯。再被告等各次詐欺取財犯行，均係以一冒標
    後詐取會款行為而對各個活會會員（當時之活會會員）為之，均為想像競合犯，
    應從一重之詐欺取財罪處斷。被告等先後多次行使偽造私文書、詐欺取財犯行，
    時間緊接，犯罪構成要件相同，顯各係基於概括犯意為之，均為連續犯，各以一
    罪論，均應依法加重其刑。公訴意旨雖未就被告等於八十五年九月十日所為冒標
    編號六互助會之被害人李順長部分活會犯行起訴，惟該次犯行與上開其餘各次經
    起訴之行使偽造私文書等犯行間，均有連續犯之裁判上一罪關係，依法本院自得
    一併予以審究。被告等所犯行使偽造私文書罪與詐欺取財罪兩罪間，有方法與結
    果之牽連犯關係，應依刑法第五十五條之規定，從一重之行使偽造私文書罪處斷
    。爰審酌被告等發現財務周轉已生困難，初期不思面對問題解決，反以冒標手段
    彌縫，致使損害持續擴大，其等擔任互助會會首竟違背會員之信任而冒標會款，
    共計二十五次，前後所詐得金額高達五百二十四萬二千六百五十元，危害社會經
    濟秩序不輕，且嚴重影響上開互助會活會會員之生計，及案發後被告等雖曾與被
    害人達成和解，有被告等所提出之互助會和解同意書在卷可參，然其等僅依約履
    行其中一、二期後，即未出面處理，迄今仍未再予以清償及其等犯後態度等一切
    情狀，各量處如主文所示之刑。
三、至被告等上開所偽造之標單，雖係其等所有，且為供犯本件之罪所用之物，惟均
    於得標後丟棄而滅失一情，業經其等於本院調查程序中供承在卷（見本院九十二
    年四月十七日訊問筆錄），已無沒收之必要，故不依法宣告沒收之。
據上論斷，應依刑事訴訟法第二百九十九條第一項前段，刑法第二十八條、第五十六
條、第二百十六條、第二百十條、第三百三十九條第一項、第五十五條，罰金罰鍰提
高標準條例第一條前段，判決如主文。
本案經檢察官張尹敏到庭執行職務。
中      華      民      國      九十二    年      五        月     一   日
                                臺灣桃園地方法院刑事第二庭
                                      法  官    王  美  玲
右正本證明與原本無異。
如不服本判決，應於判決送達後十日內向本院提出上訴狀( 應附繕本 )，上訴於
臺灣高等法院。
                                      書記官    賴  玉  真
中        華        民        國   九十二   年   五   月    八    日
附論罪科刑依據之法條：
刑法第二百十六條：
行使第二百十條至第二百十五條之文書者，依偽造、變造文書或登載不實事項或使登
載不實事項之規定處斷。
刑法第二百十條
偽造、變造私文書，足以生損害於公眾或他人者，處五年以下有期徒刑。
刑法第三百三十九條：
意圖為自己或第三人不法之所有，以詐術使人將本人或第三人之物交付者，處五年以
下有期徒刑、拘役或科或併科一千元（已提高十倍為一萬元）以下罰金。
以前項方法得財產上不法之利益或使第三人得之者，亦同。
前二項之未遂犯罰之。
附表：
 ┌──┬─────────┬───┬────┬───┬────────┐
 │編號│互助會起迄日期、會│被冒標│冒標日期│標  息│冒標金額        │
 │    │員人數、會金      │會員  │        │（新台│（新台幣）      │
 │    │                  │      │        │幣）  │                │
 ├──┼─────────┼───┼────┼───┼────────┤
 │一  │83.2.5起至86.7.5止│陳明秀│84.2.5  │1900  │(00000-0000)*30 │
 │    │，會員連會首人數四│      │        │      │=243000         │
 │    │十二人，會金一萬元├───┼────┼───┼────────┤
 │    │，每月五日開標。  │卯○○│84.9.5  │1850  │(00000-0000)*(22│
 │    │                  │      │        │      │+1)=187450      │
 ├──┼─────────┼───┼────┼───┼────────┤
 │二  │83.11.15起至87.7. │陳秀貴│84.9.15 │2500  │(00000-0000)*35 │
 │    │15止，會員連會首人│      │        │      │=262500         │
 │    │數四十五人，會金一│      │        │      │                │
 │    │萬元，每月十五日開├───┼────┼───┼────────┤
 │    │標。              │李秋燁│84.11.15│2900  │(00000-0000)*(33│
 │    │                  │(起訴 │        │(起訴 │+1)=241400      │
 │    │                  │書誤載│        │書誤載│                │
 │    │                  │為李秋│        │為2500│                │
 │    │                  │華)   │        │)     │                │
 │    │                  ├───┼────┼───┼────────┤
 │    │                  │楊正茂│85.4.15 │3500  │(00000-0000)*(28│
 │    │                  │      │        │      │+2)=195000      │
 │    │                  │      │        │      │                │
 │    │                  ├───┼────┼───┼────────┤
 │    │                  │林志宏│85.10.15│3200  │(00000-0000)*(22│
 │    │                  │      │        │      │+3)=170000      │
 │    │                  │      │        │      │                │
 │    │                  ├───┼────┼───┼────────┤
 │    │                  │黃美惠│86.2.15 │3700  │(00000-0000)*(18│
 │    │                  │      │        │      │+4)=138600      │
 ├──┼─────────┼───┼────┼───┼────────┤
 │三  │84.1.20起至86.11. │午○○│84.5.20 │2700  │(00000-0000)*31 │
 │    │20止，會員連會首人│      │        │      │=226300         │
 │    │數三十五人，會金一│      │        │      │                │
 │    │萬元，每月二十日開├───┼────┼───┼────────┤
 │    │標。              │陳明秀│84.8.20 │2600  │(00000-0000)*(28│
 │    │                  │      │        │      │+1)=214600      │
 │    │                  ├───┼────┼───┼────────┤
 │    │                  │蕭子妹│84.12.20│3000  │(00000-0000)*(24│
 │    │                  │      │        │      │+2)=182000      │
 │    │                  ├───┼────┼───┼────────┤
 │    │                  │陳太太│85.5.20 │3600  │(00000-0000)*(19│
 │    │                  │      │        │      │+3)=140800      │
 │    │                  ├───┼────┼───┼────────┤
 │    │                  │謝惠玲│85.6.20 │3400  │(00000-0000)*(18│
 │    │                  │      │        │      │+4)=145200      │
 │    │                  ├───┼────┼───┼────────┤
 │    │                  │林志宏│85.9.20 │3000  │(00000-0000)*(15│
 │    │                  │      │        │      │+5)=140000      │
 │    │                  ├───┼────┼───┼────────┤
 │    │                  │王承志│85.10.20│2500  │(00000-0000)*(14│
 │    │                  │      │        │      │+6)=150000      │
 │    │                  │      │        │      │                │
 ├──┼─────────┼───┼────┼───┼────────┤
 │四  │84.9.30起至87.8.30│巳○○│85.3.30 │3300  │(00000-0000)*30 │
 │    │止，會員連會首人數│      │        │      │=201000         │
 │    │三十六人，會金一萬│      │        │      │                │
 │    │元，每月三十日開標├───┼────┼───┼────────┤
 │    │。                │酉○○│85.6.30 │2500  │(00000-0000)*(27│
 │    │                  │      │        │      │+1)=210000      │
 │    │                  │      │        │      │                │
 │    │                  ├───┼────┼───┼────────┤
 │    │                  │羅秀金│85.10.30│3000  │(00000-0000)*(23│
 │    │                  │      │        │      │+2)=175000      │
 │    │                  │   │        │      │                │
 │    │                  ├───┼────┼───┼────────┤
 │    │                  │邱春菊│85.11.30│3600  │(00000-0000)*(22│
 │    │                  │(起訴 │        │      │+3)=160000      │
 │    │                  │書誤載│        │      │                │
 │    │                  │為邱秀│        │      │                │
 │    │                  │蘭)   │        │      │                │
 ├──┼─────────┼───┼────┼───┼────────┤
 │五  │84.9.30起至87.6.30│袁芳華│85.3.30 │6600  │(00000-0000)*28 │
 │    │止，會員連會首人數│      │        │      │=0000000        │
 │    │三十四人，會金二萬│      │        │      │                │
 │    │元，每月三十日開標├───┼────┼───┼────────┤
 │    │。                │陳明秀│85.6.30 │7000  │(00000-0000)*(25│
 │    │                  │      │        │      │+1)=338000   │
 │    │                  │      │        │      │                │
 │    │                  ├───┼────┼───┼────────┤
 │    │                  │亥○○│85.9.30 │7300  │(00000-0000)*(22│
 │    │                  │      │        │      │+2)=304800      │
 │    │                  │      │        │      │                │
 ├──┼─────────┼───┼────┼───┼────────┤
 │六  │84.12.10起至87.10.│梅素嬌│85.5.10 │3000  │(00000-0000)*30 │
 │    │10止，會員連會首人│      │        │      │=210000         │
 │    │數三十五人，會金一│      │        │      │                │
 │    │萬元，每月十日開標├───┼────┼───┼────────┤
 │    │。                │李順長│85.9.10 │2000  │(00000-0000)*(26│
 │    │                  │      │        │      │+1)=216000      │
 │    │                  │      │        │      │                │
 │    │                  ├───┼────┼───┼────────┤
 │    │                  │陳隆昌│85.10.10│2100  │(00000-0000)*(25│
 │    │                  │      │        │      │+2)=213300      │
 │    │                  │      │        │      │                │
 │    │                  ├───┼────┼───┼────────┤
 │    │                  │酉○○│85.11.10│2500  │(00000-0000)*(24│
 │    │                  │      │(起訴書 │(起訴 │+3)=202500      │
 │    │                  │      │誤載為85│書誤載│                │
 │    │                  │      │9.10)   │為2000│                │
 │    │                  │      │        │)     │                │
 ├──┼─────────┼───┼────┼───┼────────┤
 │    │                  │      │        │      │合計:0000000    │
 └──┴─────────┴───┴────┴───┴────────┘


司法院資訊處製作；財團法人民間司法改革基金會備份。
